Minutes et répertoires du notaire François TOUVENOT, 29 novembre 1721 - 12 mars 1754 (étude XXXVI)
Archives nationales
- Minutes de François TOUVENOT, 29 novembre 1721 - avril 1754; MC/ET/XXXVI/388 - MC/ET/XXXVI/476
  - Minutes. 1751, janvier - avril, janvier - avril 1751; MC/ET/XXXVI/468
    - Constitution., 4 février 1751; MC/ET/XXXVI/468
      Nom, qualité: (M.) Delisle, Pierre (bourgeois de Paris).
      Relations: fils de l'intervenant 1
    - Transport., 6 février 1751; MC/ET/XXXVI/468
      Nom, qualité: (M.) Hullot, Etienne.
      Nom, qualité: (Mme ou Mlle) Durivet, Jeanne Marguerite.
      Nom, qualité: (M.) Daudebert, Francois Th.
    - Procuration., 6 février 1751; MC/ET/XXXVI/468
      Nom, qualité: (M.) Olivier, Francois (bourgeois de Paris).
      Profession: adjudicataire des droits sur les villes.
      Domicile: Amiens, généralité.
      Nom, qualité: (M.) Dalleray, Jean Charles.
      Profession: intéressé dans les affaires du roi
    - Notoriete du nom., 6 février 1751; MC/ET/XXXVI/468
      Nom, qualité: (Mme ou Mlle) Marlot, Genevieve Therese.
      État civil: mineure
    - Consentement., 9 février 1751; MC/ET/XXXVI/468
      Nom, qualité: (M.) Ducloz d' Orgeval, Nicolas.
      Nom, qualité: (M.) Lescam, Jean.
      Profession: greffier.
      Domicile: Mantes, prevote
    - Constitution., 9 février 1751; MC/ET/XXXVI/468
      Nom, qualité: (M.) Genest, Francois.
      Profession: manufacturier de faience.
      Nom, qualité: (M.) Duboulay, Charles Olivier.
      Profession: contrôleur des droits etablis
    - Certificat de vie déposee., 11 février 1751; MC/ET/XXXVI/468
      Nom, qualité: (M.) Walker, Jean (gentilhomme).
      État civil: anglais.
      Nom, qualité: (Mme ou Mlle) Caryll, Elisabeth B.
      État civil: anglaise.
      Relations: épouse de l'intervenant 1
    - Abandonnement, fermage, Picardie., 12 février 1751; MC/ET/XXXVI/468
      Nom, qualité: (M.) Prondre de Guermante, Paulin Gabriel.
      Domicile: Picardie.
      Nom, qualité: (M.) Dupuis, Francois.
      Profession: receveur,fermier.
      Domicile: Faverolle-en-Picardie.
      Relations: fermier de l'intervenant 1
    - Marche, coupes de bois., 12 février 1751; MC/ET/XXXVI/468
      Nom, qualité: (M.) Gelly, Antoine.
      Profession: trésorier de la cour des aides.
      Domicile: Bordeaux.
      Nom, qualité: (M.) Baudier, Nicolas
      marché
    - Transport., 12 février 1751; MC/ET/XXXVI/468
      Nom, qualité: (M.) Chancellier, Pierre (bourgeois de Paris).
      Nom, qualité: (M.) Daudebert, Francois Thomas.
      Profession: receveur des entrees de Paris
    - Mariage., 16 février 1751; MC/ET/XXXVI/468
      Nom, qualité: (M.) Goujon, Jean Claude.
      Profession: facteur de clavecins.
      Nom, qualité: (Mme ou Mlle) Lecler, Marie
    - Notoriete., 18 février 1751; MC/ET/XXXVI/468
      Nom, qualité: (Mme ou Mlle) Simon, Catherine.
      Nom, qualité: (M.) Coutant, Jacques.
      Profession: bonnetier
    - Procuration., 19 février 1751; MC/ET/XXXVI/468
      Nom, qualité: (M.) Du Menon de Turbilly, Louis Francois Henri.
      Profession: lieutenant colonel.
      Domicile: Turbilly, chateau.
      Nom, qualité: (M.) Toustain de, Claude Alexandre.
      Profession: sous-lieutenant de grenadier à cheval.
      Domicile: Anjou.
      Nom, qualité: (M.) Chabert, Raoul (bourgeois de Paris)
    - Depot de pieces, extrait mortuaire, procuration., 20 février 1751; MC/ET/XXXVI/468
      Nom, qualité: (M.) Jacquais, Jacques.
      Profession: receveur du grenier à sel.
      Domicile: Mayenne.
      Nom, qualité: (Mme ou Mlle) Trustet de, Anne Sophie.
      Nom, qualité: (M.) Lamy de Bezange, Charles.
      Profession: conseiller au Parlement.
      Domicile: Metz.
      Nom, qualité: (M.) Clement, Louis (bourgeois de Paris)
      dépôt de pièces
    - Bail à loyer, maison., 22 février 1751; MC/ET/XXXVI/468
      Nom, qualité: (M.) Saurin de Saint-Mesmin, Antoine.
      Profession: intéressé aux affaires du roi.
      Nom, qualité: (M.) Boucher de Lagrangette, Benoit.
      Profession: intéressé aux affaires du roi
    - Procuration., 22 février 1751; MC/ET/XXXVI/468
      Nom, qualité: (M.) Lagneau, Gaspard (pretre).
      Profession: prieur.
      Domicile: Branches, dioc-Sens.
      Nom, qualité: (M.) Durville, Henri.
      Profession: marchand de vins
    - Desistement de bail, abandonnement., 26 février 1751; MC/ET/XXXVI/468
      Nom, qualité: (Mme ou Mlle) Lompre de, Marie Francoise.
      Nom, qualité: (M.) Leclerc, Louis.
      Nom, qualité: (M.) Aufroy, Jerome.
      Domicile: Franconville-la-Garenne
      bail; renonciation
    - Convention., 2 mars 1751; MC/ET/XXXVI/468
      Nom, qualité: (M.) Boyard, Cesar Anne.
      Profession: directeur des affaires du ri.
      Nom, qualité: (M.) Boyard, Pierre Gabriel.
      Profession: écuyer prince de conti.
    - Inventaire après décès de Marie Angélique Ticquet, épouse de François Marin Boyard., 2 mars 1751; MC/ET/XXXVI/468
      Nom, qualité: (Mme ou Mlle) Ticquet, Marie Angélique.
      État civil: décédée.
      Nom, qualité: (M.) Boyard, François Marin.
      Profession: président au Parlement.
      Domicile: Tournay
      inventaire après décès; Ticquet, Marie Angélique; Boyard, François Marin
    - Obligation., 2 mars 1751; MC/ET/XXXVI/468
      Nom, qualité: (M.) Gauthier, Pierre.
      Nom, qualité: (M.) Buisson, Denis
      obligation
    - Transport., 2 mars 1751; MC/ET/XXXVI/468
      Nom, qualité: (M.) Ponteney, Michel.
      Profession: employe dans les finances.
      Relations: procureur de l'intervenant 2.
      Nom, qualité: (M.) Berlhie, Dominique.
      Profession: trésorier ponts et chaussées.
      Domicile: Caendgeneralite.
      Nom, qualité: (M.) Margueron, Nicolas Gervais (bourgeois de Paris)
    - Procuration déposee., 3 mars 1751; MC/ET/XXXVI/468
      Nom, qualité: (M.) Holliere, Adrien.
      Domicile: Fere-Champennoise.
      Nom, qualité: (M.) Morin de La Terrasse, Jean.
      Profession: huissier commissaire au Châtelet.
    - Constitution., 4 mars 1751; MC/ET/XXXVI/468
      Nom, qualité: (M.) Bezille, Guillaume.
    - Inventaire après décès d'Antoine Joseph Carret., 4 mars 1751; MC/ET/XXXVI/468
      Nom, qualité: (M.) Carret, Antoine Joseph.
      Profession: imprimeur (compagnon).
      inventaire après décès; Carret, Antoine Joseph
    - Vente, portion des greffes des juridictions royales, Auxerre., 7 mars 1751; MC/ET/XXXVI/468
      Nom, qualité: (M.) Begnier, Jean Francois.
      Profession: procureur au Châtelet.
      Nom, qualité: (M.) Lepere, Mathurin.
      Profession: notaire.
      Domicile: Auxerre
    - Transport., 8 mars 1751; MC/ET/XXXVI/468
      Nom, qualité: (Mme ou Mlle) Daudebert, Marguerite.
      Nom, qualité: (M.) Leblanc, Pierre.
      Profession: contrôleur des rentes à l'hhotel-de-ville.
      Relations: veuve de l'intervenant 4.
      Intervenant 4, indirect:
      Profession: receveur des entrees de la ville.
    - Procuration déposee., 9 mars 1751; MC/ET/XXXVI/468
      Nom, qualité: (M.) Mac Dormott, Thomas.
      Domicile: Castlemain, comte de Roscommondirlande.
      Nom, qualité: (Mme ou Mlle) Bermingham, Marie.
      Relations: épouse de l'intervenant 1.
      Nom, qualité: (M.) Waters, Georges.
      Profession: banquier.
    - Succession (arrete de compte)., 10 mars 1751; MC/ET/XXXVI/468
      Nom, qualité: (M.) Devoulges, Claude.
      Profession: chanoine.
      Domicile: Saint-Denisdegl-St-Paul-de-Lhestr
    - Certificat depose., 15 mars 1751; MC/ET/XXXVI/468
      Nom, qualité: (M.) Millot, Germain Claude (bachelier philosophie)
    - Vente, meubles., 15 mars 1751; MC/ET/XXXVI/468
      Nom, qualité: (M.) Challamelle, Joseph (bourgeois de Paris).
      Nom, qualité: (M.) Mignonneau, Pierre.
      Profession: marchand-tapissier.
    - Obligation., 15 mars 1751; MC/ET/XXXVI/468
      Nom, qualité: (M.) Janelle d' Ouville, Francois Claire.
      Profession: prévôt general à la marechaussee.
      Nom, qualité: (Mme ou Mlle) Boilleve, Catherine.
      Nom, qualité: (M.) Boilleve, Claude.
      Profession: négociant.
      Domicile: Orleans
    - Quittance., 15 mars 1751; MC/ET/XXXVI/468
      Nom, qualité: (M.) Manjot, Nicolas.
      Profession: domestique cocher.
      Nom, qualité: (Mme ou Mlle) Fontanieu, Cecile Germaine.
      Nom, qualité: (M.) Belsance de Castel Moron de, Charles Gabriel (marquis de castel moron).
      Profession: lieutenant general des armées du roi.
      Domicile: Decede
    - Convention., 17 mars 1751; MC/ET/XXXVI/468
      Nom, qualité: (M.) Menon de Turbilly de, Louis Francois Henri (marquis de turbilly).
      Profession: lieutenant colonel de cavalerie.
      Profession: sous-lieutenant des grenadiers à cheval.
      Nom, qualité: (M.) Darras, Jean Baptiste (bourgeois de Paris).
      Profession: inspecteur sur les vins.
    - Transport., 23 mars 1751; MC/ET/XXXVI/468
      Nom, qualité: (Mme ou Mlle) Roger, Antoinette Elisabeth.
      Nom, qualité: (M.) Charlier, Pierre (bourgeois de Paris).
      Nom, qualité: (M.) Bethemont, Jean (bourgeois de Paris)
    - Procuration déposee., 23 mars 1751; MC/ET/XXXVI/468
      Nom, qualité: (M.) Fornier, Andre Alexis.
      Domicile: Vienne.
      Nom, qualité: (M.) Goussault, Mathurin Francois.
      Profession: huissier à cheval au Châtelet.
    - Inventaire après décès d'Elisabeth Cusson de Baillancourt, épouse d'Etienne Payresaube., 23 mars 1751; MC/ET/XXXVI/468
      Nom, qualité: (Mme ou Mlle) Cusson de Baillancourt, Elisabeth.
      Nom, qualité: (M.) Payresaube, Etienne.
      Profession: agent de change.
      inventaire après décès; Cusson de Baillancourt, Elisabeth; Payresaube, Etienne
    - Compte d'execution testamentaire., 26 mars 1751; MC/ET/XXXVI/468
      Profession: commissaire ordinaire des guerres.
      compte d'exécution testamentaire
    - Traite d'office, off-inspecteur sur les vins, Paris., 27 mars 1751; MC/ET/XXXVI/468
      Nom, qualité: (M.) Menon de Turbilly de, Louis Francois Heri (marquis de turbilly).
      Nom, qualité: (M.) Ollivier, Michel (bourgeois de Paris).
      Profession: marchand-epicier.
    - Convention., 27 mars 1751; MC/ET/XXXVI/468
    - Procuration déposee., 27 mars 1751; MC/ET/XXXVI/468
      Nom, qualité: (Mme ou Mlle) Walmesley, Juliana.
      Domicile: Saint-Germain-en-Laye.
      Nom, qualité: (M.) Dicconson, Guillaume.
      Profession: trésorier general de la reine d angleterre.
    - Convention., 30 mars 1751; MC/ET/XXXVI/468
      Nom, qualité: (M.) Gautier, Jean.
      Profession: officier de la reine.
    - Bail, magasin, Paris, rue de Latruanderie., 31 mars 1751; MC/ET/XXXVI/468
      Profession: contrôleur des rentes de l'hotel-de-ville.
      Nom, qualité: (M.) Guillaume, Didier.
    - Vente, meubles., 3 avril 1751; MC/ET/XXXVI/468
      Nom, qualité: (Mme ou Mlle) Faguer, Renee Madeleine.
      Nom, qualité: (M.) Chapplain, Jacques.
      Profession: officier de vaisseaux.
      Nom, qualité: (Mme ou Mlle) Petit Raffaelly, Antoinette
    - Mariage., 3 avril 1751; MC/ET/XXXVI/468
      Nom, qualité: (M.) Goepffert, Georges Adam.
      Profession: musicien.
      Nom, qualité: (Mme ou Mlle) Halm, Anne Barbe
    - Inventaire après décès de Madeleine Dessaux, épouse de Gilles Audot., 5 avril 1751; MC/ET/XXXVI/468
      Nom, qualité: (Mme ou Mlle) Dessaux, Madeleine.
      Nom, qualité: (M.) Audot, Gilles (bourgeois de Paris).
      Profession: marchand-miroitier.
      inventaire après décès; Dessaux, Madeleine; Audot, Gilles
    - Quittance., 5 avril 1751; MC/ET/XXXVI/468
      Nom, qualité: (M.) Herbault, Nicolas.
      Profession: menuisier.
      Nom, qualité: (Mme ou Mlle) Leprince, Marie Louise.
    - Transport de créance (s)., 8 avril 1751; MC/ET/XXXVI/468
      Nom, qualité: (Mme ou Mlle) Faumery, Marie.
      Nom, qualité: (M.) Levasseur, Andre.
      Profession: savetier (maître).
    - Quittance au roi., 9 avril 1751; MC/ET/XXXVI/468
      Nom, qualité: (Mme ou Mlle) Boys, Anne Francoise.
      Nom, qualité: (M.) Goillons Vinot de, Pierre.
      Profession: procureur au Parlement.
    - Quittance au roi., 9 avril 1751; MC/ET/XXXVI/468
      Nom, qualité: (M.) Boys, Anne Francoise.
    - Rente, constitution, promesse., 10 avril 1751; MC/ET/XXXVI/468
      Nom, qualité: (M.) Peghouse de Merdoigne, Gilbert.
      Nom, qualité: persname Audinot
    - Constitution., 14 avril 1751; MC/ET/XXXVI/468
      Nom, qualité: (M.) Carlier, Nicolas Noel (bourgeois de Paris).
      Nom, qualité: (M.) Menon de Turbilly, Louis Francois Henri (marquis de turbilly).
      Profession: sous-lieutenant des grenadiers à cheval
    - Transaction., 14 avril 1751; MC/ET/XXXVI/468
      Nom, qualité: (M.) Ysabeau, Etienne Henri.
      Nom, qualité: (M.) Palerne de La Madeleine, Jean Joseph.
      Profession: secrétaire duroi.
      Nom, qualité: (M.) Charmoy de, Charles Francois Gaspard
      accord
    - Notoriete apres décès., 14 avril 1751; MC/ET/XXXVI/468
      Nom, qualité: (M.) Midy de Belair, Joseph Georges.
    - Notoriete apres décès., 16 avril 1751; MC/ET/XXXVI/468
      Nom, qualité: (Mme ou Mlle) Soulaigre, Marie Catherine.
    - Mariage., 16 avril 1751; MC/ET/XXXVI/468
      Nom, qualité: (M.) Collet, Francois.
      Profession: consierge à la salle des ballets du roi.
      Nom, qualité: (Mme ou Mlle) Bruneau, Francoise Marguerite
    - Quittance par Marie Charlotte Klingstet, veuve de Louis François Lemarchant., 17 avril 1751; MC/ET/XXXVI/468
      Cet acte n'est pas signalé dans le répertoire coté MC/RE/XXXVI/4.
      Acte signalé par le personnel du Minutier central des notaires de Paris.
      Date de création de la notice: 2016 (N. Jourdain)
      quittance; Klingster, Marie Charlotte; Lemarchant, Louis François
    - Mariage., 18 avril 1751; MC/ET/XXXVI/468
      Nom, qualité: (M.) Gitton de La Ribellerie, Gabrieel.
      Nom, qualité: (Mme ou Mlle) Philippe, Francoise Adelaide
    - Mariage., 19 avril 1751; MC/ET/XXXVI/468
      Nom, qualité: (M.) Ecosse, Antoine.
      Profession: cocher.
      Nom, qualité: (Mme ou Mlle) Debuisson, Anne
    - Procuration déposee., 22 avril 1751; MC/ET/XXXVI/468
      Nom, qualité: (Mme ou Mlle) Meagher, Marie.
      Domicile: Dublin.
      Nom, qualité: (Mme ou Mlle) Meagher, Elisabeth.
    - Bail, greffe à la juridiction consulaire, Niort., 22 avril 1751; MC/ET/XXXVI/468
      Nom, qualité: (M.) Levasseur, Gaspard.
      Nom, qualité: (M.) Racape, Jacques Louis.
      Profession: greffier à la juridiction consulaire.
      Domicile: Niort
    - Constitution., 22 avril 1751; MC/ET/XXXVI/468
      Nom, qualité: (Mme ou Mlle) Fillion de Villeneuve, Marie Camille.
      Profession: receveur général des finances.
      Domicile: Paris, généralité.
      Nom, qualité: (M.) Choart de Magny, Louis.
      Domicile: Bordeaux, généralité
    - Succession (compte de tutelle)., 22 avril 1751; MC/ET/XXXVI/468
      Nom, qualité: (M.) Lamar Dit Ligoret, Jean.
    - Procuration., 25 avril 1751; MC/ET/XXXVI/468
      Nom, qualité: (M.) Pillonchery Dh Avenay de, Etienne Alexandre.
      Profession: capitaine de cavalerie.
    - Succession (liquidation)., 25 avril 1751; MC/ET/XXXVI/468
      Nom, qualité: (M.) Germain, Thomas Cyr.
      Profession: sculpteur orfevre ordinaire du roi.
      liquidation
    - Traite d'office, off-inspecteur sur les vins, Paris, généralite., 27 avril 1751; MC/ET/XXXVI/468
      Nom, qualité: (M.) Rouen, Denis.
      Profession: chef fourrier de la maison du roi.
    - Transport., 28 avril 1751; MC/ET/XXXVI/468
      Nom, qualité: (M.) Bailly, Charles Francois (bourgeois de Paris).
      Nom, qualité: (M.) Bouillery, Edme.
      Profession: rotisseur (maître).
      Nom, qualité: (Mme ou Mlle) Pierre, Marie Madeleine Charlotte.
      Relations: épouse de l'intervenant 2
  - Minutes. 1751, mai - août, mai - août 1751; MC/ET/XXXVI/469
    - Delegation., 2 mai 1751; MC/ET/XXXVI/469
      Nom, qualité: (Mme ou Mlle) Oglethorpe, Eleonore.
      Nom, qualité: (M.) Bethizy de, Eugene (marquis de mezieres).
      Profession: gouverneur de places.
      Domicile: Amiens, corbie.
      Nom, qualité: (Mme ou Mlle) Delile, Marguerite.
      Nom, qualité: (M.) Ferret, Jean (bourgeois de Paris).
    - Procuration déposee., 4 mai 1751; MC/ET/XXXVI/469
      Nom, qualité: (M.) Dureau, Modeste.
      Profession: praticien.
      Domicile: Poitiers.
      Nom, qualité: (M.) Dore, Robert (bourgeois de Paris)
    - Succession (partage)., 5 mai 1751; MC/ET/XXXVI/469
      Nom, qualité: (Mme ou Mlle) Ticquet, Marie Angelique.
      État civil: deedee.
      Nom, qualité: (M.) Boyard, Francois Marin.
      Profession: secrétaire du roi au Parlement.
    - BACHELLÉ (Donat-Théodore) Batteur d'or à Paris, fils de défunt Théodore BACHELLE, aussi batteur d'or et de Geneviève-Barbe ROGNARD, à présent femme de Gapard JACOB, même état. § Mariage de. .. et de Marie-Martine GIRARDIN, 9 mai 1751; MC/ET/XXXVI/469
      contrat de mariage; Bachellé, Donat-Théodore
    - Mariage., 9 mai 1751; MC/ET/XXXVI/469
      Nom, qualité: (M.) Bachelle, Donat Theodore.
      Profession: batteur d'or.
      Nom, qualité: (Mme ou Mlle) Girardin, Marie Martine
    - Girardin (Nicolas), maître peintre, à Paris et ancien directeur de l'Académie Saint-Luc, demeurant rue Cassette, paroisse Saint-Sulpice § Mariage de Marie Martine Girardin, fille de .. et de défunte Anne Claret, seconde femme de .., 9 mai 1751; MC/ET/XXXVI/469
      contrat de mariage; Girardin, Nicolas; Girardin, Marie Martine; Claret, Anne
    - BATTEURS d'OR à Paris BACHELLE (Donat-Théodore) § Mariage de... fils de défunt Théodore BACHELLE, aussi... et beau-fils de Gaspard JACOB, aussi. .., mari de Geneviève Barbe ROGNARD auparavant veuve dudit Théodore BACHELLE., 9 mai 1751; MC/ET/XXXVI/469
      contrat de mariage; Bachelle, Donat-Théodore
    - GIRARDIN (Nicolas) maître peintre à Paris, ancien directeur de l'Académie Saint-Luc, demeurant rue Cassette à Saint-Germain-des-Prés § Mariage de Donat-Théodore BACHELLÉ, batteur d'or, et de Marie-Martine GIRARDIN, fille de... et de défunte Anne CLARET, 2e femme de... (défunte Catherine MILLET, 1ère femme de...). Parmi les témoins: Nicolas GIRARDIN, peintre de l'Académie Saint-Luc et Geneviève Ursule BACHELLE sa femme, soeur du futur époux. (Dans la dot: mention de mémoires dûs à. .. par le duc de SAINT SIMON et le marquis de BLENAC, pour ouvrages de peinture)., 9 mai 1751; MC/ET/XXXVI/469
      contrat de mariage; Girardin, Nicolas
    - Bail, maison, Paris, rue du Croissant., 10 mai 1751; MC/ET/XXXVI/469
      Nom, qualité: (M.) Morestin, Philibert (bourgeois de Paris).
      Nom, qualité: (M.) Vangorp, Pierre (bourgeois de Paris).
      Nom, qualité: (Mme ou Mlle) Bertin, Marie Jeanne.
    - Succession (compte de tutelle)., 11 mai 1751; MC/ET/XXXVI/469
      Nom, qualité: (M.) Lefevre, Louis Francois.
      Profession: doreur (maître).
    - Deliberation, dépôt, bulle unigenitus, Auxerre, cathedrale., 11 mai 1751; MC/ET/XXXVI/469
      Nom, qualité: (M.) Robinet, Charles.
      Domicile: Auxerre, cathedrale.
      Nom, qualité: (M.) Richer, Nicolas Henri.
      Domicile: Auxerre, cathedrale
    - Mariage., 12 mai 1751; MC/ET/XXXVI/469
      Nom, qualité: (M.) Riquette, Gaspard.
      Profession: patissier (maître).
      Nom, qualité: (Mme ou Mlle) Chassagne, Marie Madeleine Francoise
    - Inventaire après décès d'Anne Rousthy, veuve de Michel Chalons., 12 mai 1751; MC/ET/XXXVI/469
      Nom, qualité: (Mme ou Mlle) Rousthy, Anne.
      Nom, qualité: (M.) Chalons, Michel (bourgeois de Paris).
      inventaire après décès; Rousthy, Anne; Chalons, Michel
    - Constitution., 13 mai 1751; MC/ET/XXXVI/469
      Nom, qualité: (Mme ou Mlle) Hennequin d' Herbouville Dh, Anne Claude.
    - Bail, maison, Paris, rue du Bout du Monde., 13 mai 1751; MC/ET/XXXVI/469
      Nom, qualité: (M.) Loir Du Lude, Daniel Raoul Charles.
      Nom, qualité: (M.) Chesnau, Nicolas.
      Profession: menuisier (maître).
      Nom, qualité: (Mme ou Mlle) Lefevre, Marguerite Mathurine.
    - Transport., 13 mai 1751; MC/ET/XXXVI/469
      Nom, qualité: (Mme ou Mlle) Perie, Madeleine.
      Nom, qualité: (M.) Porte, Jacques.
      Profession: marchand de vin.
      Nom, qualité: (Mme ou Mlle) Baudet, Anne Suzanne
    - Compte., 14 mai 1751; MC/ET/XXXVI/469
      Profession: trésorier chancellerie cour des aides.
      Nom, qualité: (M.) Tassin, Charles (bourgeois de Paris).
    - Quittance., 14 mai 1751; MC/ET/XXXVI/469
      Nom, qualité: (M.) Roger, Benigne.
      Profession: marchand-joaillier.
      Nom, qualité: (Mme ou Mlle) Buard, Anne Elisabeth.
      Nom, qualité: (M.) Verry, Isidore (bourgeois de Paris).
      Profession: marchand-.
    - Donation., 18 mai 1751; MC/ET/XXXVI/469
      Nom, qualité: (M.) Adenin, Jacques Philippe (bourgeois de Paris).
      Nom, qualité: (Mme ou Mlle) Adenin, Therese.
      Nom, qualité: (M.) Alein, Nicolas.
      Profession: tailleur.
      Domicile: Villepreux-Pres-Versailles
      donation
    - Inventaire après décès de Thérèse Charneau, épouse d'Eustache François Jossier., 18 mai 1751; MC/ET/XXXVI/469
      Nom, qualité: (Mme ou Mlle) Charneau, Thérèse.
      Nom, qualité: (M.) Jossier, Eustache François.
      Profession: garde Hôtel-de-Ville.
      inventaire après décès; Charneau, Thérèse; Jossier, Eustache François
    - Testament depose., 18 mai 1751; MC/ET/XXXVI/469
      Nom, qualité: (Mme ou Mlle) Busselin, Marie Marthe.
      testament
    - Transport de bail, maison, Paris, rue Saint Honore., 21 mai 1751; MC/ET/XXXVI/469
      Nom, qualité: (Mme ou Mlle) Desmaretz, Marguerite Catherine.
      Nom, qualité: (M.) Mesnard, Francois.
      Profession: marchand-mercier.
      Nom, qualité: (M.) Huet, Joseph.
      Profession: marchand-passementier (maître).
      bail; transport de droits
    - Inventaire après décès de Marie Marthe Busselin., 21 mai 1751; MC/ET/XXXVI/469
      inventaire après décès; Busselin, Marie Marthe
    - Traite d'office, off-garde de nuit des quais et portes, Paris., 22 mai 1751; MC/ET/XXXVI/469
      Nom, qualité: (M.) Toupet Dupre, Pierre.
      Nom, qualité: (M.) Vigneron, Denis Pierre (bourgeois de Paris)
    - DESPORTES (Claude-François) Peintre du Roi § Mariage de Marie-Louise GERMAIN, fille de défunt Thomas GERMAIN, sculpteur, orfèvre ordinaire du Roi, en présence de. .., cousin., 23 mai 1751; MC/ET/XXXVI/469
      contrat de mariage; Desportes, Claude-François
    - Mariage., 23 mai 1751; MC/ET/XXXVI/469
      Nom, qualité: (M.) Andre, Jean.
      Nom, qualité: (Mme ou Mlle) Germain, Marie Louise
    - (PEINTRE) professeur en l'Académie, Saint-Luc VINCENT (Jean-Charles) et Marie-Jeanne THIREMANT, sa femme § Mariage en présence de .., 23 mai 1751; MC/ET/XXXVI/469
      contrat de mariage; Vincent, Jean-Charles; Thiremant, Marie-Jeanne
    - PEINTRE ordinaire du Roi et premier peintre du roi de Pologne, électeur de Saxe SILVESTRE (Louis) écuyer .. § Mariage en présence de .., 23 mai 1751; MC/ET/XXXVI/469
      contrat de mariage; Silvestre, Louis
    - Desportes (Claude François), peintre du roi § Mariage en présence de .., 23 mai 1751; MC/ET/XXXVI/469
      contrat de mariage; Desportes, Claude François
    - Germain (Thomas), orfèvre ordinaire du roi (sculpteur et), écuyer, ancien échevin de Paris et .. § Mariage de Marie Louise Germain, fille de défunt .. et d'Anne Denise Gauchelet, sa veuve, demeurant toutes deux aux Galeries du Louvre., 23 mai 1751; MC/ET/XXXVI/469
      contrat de mariage; Germain, Thomas; Germain, Marie Louise; Gauchelet, Anne Denise
    - SCULPTEUR, orfèvre ordinaire du Roi GERMAIN (Thomas) écuyer, ancien échevin de Paris et .. § Mariage de Marie-Louise GERMAIN, fille de défunt... et d'Anne Denise GAUCHELET, veuve de .., demeurant toutes deux aux Galeries du Louvre., 23 mai 1751; MC/ET/XXXVI/469
      contrat de mariage; Germain, Thomas
    - GRAVEUR ordinaire du Roi TARDIEU (sieur) § Mariage en présence de Jeanne-Louise DU VIVIER, veuve du .., 23 mai 1751; MC/ET/XXXVI/469